最高法院刑事判決　　　　　　八十七年度台上字第四四四三號
　　上　訴　人　甲○○
右上訴人因懲治盜匪條例等罪案件，不服台灣高等法院中華民國
八十七年九月五日第二審判決（八十七年度上重訴字第五號，起
訴案號：台灣板橋地方法院檢察署八十六年度偵緝字第一○一二
號、八十六年度偵字第二三六五二號、第二三七一九號、第二三
七二○號、第二三七二一號、第二三八二○號、第二三八六四號
、第二三八六八號、第二三八六九號、第二三八七○號、第二三
八七一號、第二三八七二號、第二三八七三號、第二三八七四號
），提起上訴，本院判決如左：
    主  文
原判決關於意圖勒贖而擄人而故意殺被害人、犯強姦罪而故意殺
被害人、連續殺人未遂部分撤銷，發回台灣高等法院。
原判決及第一審判決關於共同殺人未遂部分撤銷。
甲○○共同殺人未遂，累犯，處無期徒刑，褫奪公權終身。
其他上訴駁回。
    理  由
發回更審部分：
本件原判決撤銷第一審關於上訴人甲○○擄人勒贖而殺被害人（
即對被害人Ａ女部分）、強姦而殺被害人（即對被害人李○○等
十四人強姦、對被害人方○○、張○○、鄭○○部分）等部分不
當之判決，仍處其各該罪刑。並維持第一審論處上訴人連續殺人
未遂罪刑（即○○大使館駐台武官卓○○官邸案）之判決，駁回
其在第二審之上訴，固均非無見。
惟查：(一)藍波刀業於民國八十一年八月十日經內政部警政署公告
列為槍砲彈藥刀械管制條例第四條第三款之刀械，原判決既認定
上訴人以藍波刀一把橫剁被害人Ａ女之左手小指末關節指頭，卻
未究其該條例之罪責，不無判決未適用法則之違法。究其剁指所
用為何器具，仍應詳查審認。(二)原判決雖認定上訴人之妻弟乙○
○（另案判決），亦參與看管人質、剁指、毆打Ａ女、清理現場
等犯行，同犯相同之罪刑。惟查刑事訴訟法第一百五十六條第二
項明定，被告之自白，應調查其他必要之證據，以察其是否與事
實相符，即以補強證據擔保自白之真實性，因補強證據與自白之
相互利用，而足使犯罪事實獲得確信，此在被告之自白經調查後
，可信不可信參半，並非枝節部分不符時，尤應不厭其詳，反覆
勾稽，以求其真實之發現，期勿枉縱。依共犯乙○○歷次之自白
，其中八十六年四月十五日、十六日、十七日參與看管Ａ女，十
八日發現Ａ女斷氣，參與棄屍等重要情節，經原審認定與事實不
符而予剔除，僅認定其於同年月十四日參與剁斷Ａ女左手小指末
關節指頭，同年月十八日參與毆打Ａ女，及二十二日清理現場血
跡（至同年月二十八日後之接濟甲○○部分，原判決未審認）部
分，此自白之可信不可信參半。再對四月十四日下午三時至四時
三十、四十分許，上訴人赴台灣士林地方法院，未在○○路○○
○號現場（詳原判決第六十頁至第六十六頁）從未提及。所供該
○○路現場有紅色電話一具，並目睹林○○接聽，與證人房東賴
○○所供未合（第一審重訴字第三十四號卷(五)第四十四頁）；所
述Ａ女係被綁在有背之椅子上，雙手反綁於後面，與Ａ女被拍照
片（Ｂ女之女被綁案勘查及初步採驗報告第五十二頁、五十四頁
），上訴人所供係被綁在鐵門上（偵緝字第一○一二號卷第二二
一頁），警方現場勘查情形及照片（同上卷第一三五、一三六、
一六三頁）不符，凡此亦非枝節部分。原審未綜合有利、不利乙
○○之各該自白及補強證據，詳查審認，即予判決，自有證據調
查未盡之違法。再有罪判決書對有利於被告之證據，不予採信者
，應明其理由。乙○○迭辯稱：因觀看電視、報紙之大幅報導
，始知Ａ女如何被剁指、凌虐及○○路現場狀況各情，而作不實
之自白，事實上絕無參與其事云云。原審亦於八十七年六月十八
日批示函各大媒體，要求提供該期間有關本案之報導（原審上訴
字第一四一○號卷(二)第一一四頁），惟僅中國時報提供資料（同
上原審卷(三)第三十九頁），竟未再進一步追詢，似嫌粗率。依乙
○○所提有關該期間各報報導（八十七年十月二十九日上訴理由
狀證一至證六），對○○路現址詳圖、Ａ女被剁手指有注射迷藥
、綑綁鐵絲止血、係遭痛毆內臟出血、頭、胸、腹部有踢傷、尼
龍繩正面勒斃各情，刊載綦詳，且有「十八日撕票」之大標題，
此與乙○○八十六年五月二十七日在調查處攸關本案之第一次重
要自白（偵字第一一六三六號卷第十七頁至二十頁），謂四月十
八日在○○路現場輪流踢打Ａ女，用餐完畢返回發現其可能斷氣
，乃以麻繩、啞鈴等加以綑綁，丟棄排水溝等詞，似又契合，其
所辯是否可採，非無研求餘地。乙○○於八十六年五月三十日現
場履勘表演時，稱上訴人以藍波刀反手切Ａ女左小指未斷，再由
其取磚塊交甲某，正握該刀以磚塊敲擊刀背而砍掉Ａ女左小指末
節云云（偵字第九四五四號卷第五宗第二三四頁），此與法醫師
楊日松證述刀子未離手指頭之鑑定（原審卷(二)第一四八頁）不合
。關於在Ａ女左小指綁鐵絲止血部分，乙○○所供不一，或謂先
綁後剁（五月二十七日、二十八日筆錄），或稱先剁後綁（五月
二十九日、三十日、七月二十二日筆錄），惟無綁兩次之供述，
此與鑑定意見並未合。原判決認定乙○○於八十六年四月十八
日下午在○○路現場看管Ａ女，上訴人等三人則外出打電話聯絡
取贖，下午五時許，返回後不滿Ｂ女報警而毆打Ａ女等情，乙○
○之自白亦為相同供述，惟卷附通話紀錄，當日十七時三十分，
歹徒尚以盜拷行動電話聯絡白○○（警卷(三)第十一頁以下），亦
有未符。凡此有利於乙○○之證據，如何不足採信﹖如何不足推
翻其先前自白之真實性﹖原審未詳予參酌、細心勾稽，於判決內
一一指駁，自屬理由不備。此部分涉及乙○○是否本案共犯，與
犯罪事實認定有關，其撤銷理由自及於上訴人，應認有發回更審
之原因。
又查：(一)刑法上所謂財產上不法利益，包括提供勞務、設定權利
、免除義務、放棄權利等。上訴人與高○○（已死亡）至方○○
醫師診所，以強暴、脅迫等方式，致使不能抗拒，而由方○○為
高○○整容，此醫療行為原須付費，則其所為是否令人提供（廣
義之）勞務，或免除（給付報酬）義務，而構成強盜得利罪，非
無疑問，原判決此部分僅論以刑法第三百零二條第一項之妨害自
由罪，究上訴人與高○○有無不法意圖，究犯何罪尚有研求餘地
。(二)連續犯須具有概括之犯意，而犯構成要件相同之罪，故結合
犯與其基礎之犯罪（如強姦殺人與強姦），固得成立連續犯，惟
與相結合之罪（如強姦殺人與殺人）則不得成立連續犯。原判決
對上訴人與高○○連續殺害方○○、張○○、鄭○○部分，認以
連續殺人論為一罪，再與強姦鄭○○部分，論以強姦殺人罪之結
合犯，適用法則不無可議。(三)於實施強暴、脅迫之際，如另對被
害人毆打加害，致受傷害，係另犯傷害罪，與本罪（強盜或強姦
）間有方法結果之牽連關係，應從一重處斷，必其受有傷害係實
施強暴之當然結果，始不另論罪。原判決事實六之(十一)、(十二)部分，
既認上訴人對曹女、俞女強姦，經其等極力反抗，乃毆打兩女身
上多處成傷等情，似牽連犯傷害罪，原判決認為強暴之當然結果
，亦有未合。(四)原判決事實六之(五)認上訴人強姦陳女時，並將其
旁之男友陳男綑綁，剝奪其行動自由，六之(十三)謂上訴人強姦許女
時，適其姨媽林○○進房，並命林女躺在床上以棉被遮蓋頭部各
情，有無牽連犯刑法第三百零二條第一項、第三百零四條第一項
之罪，自應審究。又起訴書附表一編號十八，上訴人強姦被害女
子部分，亦以手銬將其男友雙手反銬背後，雖此強姦部分未經告
訴，惟妨害自由部分亦難置而不論，以上均有已受請求之事項未
予判決之違法。此部分均為本院得依職權調查之事項，應認有發
回更審之原因。
再查：原判決雖認上訴人在卓○○宅所為，犯有殺人未遂罪刑等
情，理由欄亦泛謂其多次殺人未遂所為，屬連續犯，惟對所犯對
象究為何人，未為確切之認定，其中以梅○○作為盾牌擋在身前
以阻擋員警還擊，對梅女有遭警員誤射中彈死亡之可能，是否預
見﹖有無違背本意﹖仍欠明確，本院自無從為法律上之判斷，此
部分亦應認有發回更審之原因。
撤銷改判部分：
原判決認定上訴人甲○○於六十五年間，因盜匪案件，經判刑確
定，並減刑為有期徒刑十年，於八十年十一月二十五日執行完畢
，又犯盜匪、傷害、竊盜等罪，經定應執行刑有期徒刑五年，至
八十年三月十三日假釋，八十二年八月二十一日執行完畢。不知
悔改，於犯下Ａ女案後，知警追緝，竟與高○○於八十六年四月
二十六日清晨六時三十分許，返回台北縣○○鄉○○路○○○號
現場，收拾槍彈，為圖湮滅罪證，另行起意，明知該處樓上、隔
鄰均有住戶，係現供人使用之住宅，共同基於放火燒燬該住宅及
殺害該棟、相鄰住家不特定人之故意，在上址各處散置火藥粉（
未引燃），將機車汽油倒置主臥屋地板之棉被上，未能引燃，又
購買汽油，同澆於其上，及在和室入口近餐廳處放置衛生紙澆上
汽油，將林○○所有二桶液化石油氣，放置近起火點處，引燃各
該易燃物後離去，燒燬該屋部分拉門、台階，幸經路人發現濃煙
，通知同樓住戶宋○○報警撲滅，始未成災及人員倖免於難等情
。係以上開事實，業經屋主賴○○指訴綦詳，核與證人宋○○供
證相符，並有警方現場勘查採證之照片可證，該屋主臥室地板上
棉被絮，經鑑驗結果，確有汽油成分，亦有鑑驗通知書可參，為
其所憑之證據。並以上訴人等對燒燬整棟房屋及足造成住戶死亡
，均有預見，雖未成災，仍犯刑法第二百七十一條第二項、第一
項之殺人未遂罪，第一百七十三條第三項、第一項之放火未遂罪
（認犯第一百七十六條之準放火罪，尚有未當，如後述），所犯
兩罪有牽連犯關係，應從較重之殺人未遂罪處斷。上訴人與高○
○有犯意聯絡及行為分擔，為共同正犯。放火部分既在起訴範圍
，雖未援引各該法條，仍應審究。上訴人有如上所述前科，有刑
案紀錄簡覆表可按，五年內又犯本罪，自屬累犯，惟法定刑死刑
、無期徒刑部分不予加重。因而審酌上訴人不顧無辜住戶安全，
放火殺人，手段殘暴，心狠手辣，惡性重大，乃維持第一審依刑
法第二十八條、第一百七十三條第三項、第一項、第二百七十一
條第二項、第一項、第五十五條、第四十七條、第三十七條第一
項，判處上訴人無期徒刑，褫奪公權終身之判決，駁回其在第二
審之上訴，原無不合，此部分上訴人提起上訴並無理由。惟按刑
法第一百七十六條之準放火罪，以其燒燬之原因係由於爆炸所致
，亦即藉其爆風、高勢等急烈膨脹力，致其物毀壞或焚燬之義，
如單純之以火藥或煤氣等為放火之方法，並非利用其膨脹力使之
炸燬者，應逕依放火罪論處，不成立該條之罪。本件上訴人係在
○○路○○○號住宅以汽油、液化石油氣等燒燬該屋，自僅以之
為放火之方法，與用爆炸方法達燒燬目的者有間，直論以放火罪
即可。另該處既有多數住宅，居住之人並非單一，上訴人既有殺
人之預見，其結果可能造成多人死亡，係犯殺人未遂罪之同種想
像競合犯。而其放火行為即為殺人行為之著手，其間並非可分，
應係異種想像競合犯。原判決認此部分上訴人犯準放火罪，單一
之殺人未遂罪，殺人與放火罪為牽連犯，均有適用法則不當之違
法，顧此違誤不影響於事實之認定，可以據為審判，應由本院將
此部分一、二審判決違背法令部分撤銷，自為判決，仍與原審為
相同之審酌，處以相同之刑。
上訴駁回部分：
原判決認定上訴人甲○○於六十五年間，因盜匪案件，經判刑確
定，並減刑為有期徒刑十年，於八十年十一月二十五日執行完畢
，又犯盜匪、傷害、竊盜等罪，經定應執行刑有期徒刑五年，至
八十年八月十三日假釋，八十二年八月二十一日執行完畢。不知
悔改，於八十四年十月十三日凌晨，以鐵絲勾開張○○在台北市
○○○路某處一樓住處大門，破壞門鎖侵入張女房內（均未告訴
），以床頭之水果刀一把，抵住張女脖子，以其內褲將張女雙手
、眼口綁住，脅稱「妳如果再不乖的話，就在妳臉上劃幾刀」，
並以該刀在張女臉、脖來回劃幾次，致其臉部、下巴裂傷（未告
訴），復以張女衣服撕成布條繞住其頸部緊勒，致張女昏暈，無
法抗拒，遭上訴人強姦得逞，處女膜受有二點及七點方向新鮮裂
傷、會陰部裂傷併出血，上訴人並乘張女無法抗拒，劫走其大背
包內現款新台幣（下同）二萬二千元，揚長而去（現款事後花費
無存）。另上訴人與高○○、林○○（均已死亡）犯前述擄人勒
贖並殺被害人Ａ女案後，為籌措逃亡費用，高、林二人並打算偷
渡出國短缺資金，乃另行起意商議擄走台北縣議員蔡○○，勒贖
一千萬元。先於八十六年六月初三次至蔡○○在○○縣○○市○
○街○○○號住處勘查，而於同年月六日上午上訴人持附表壹編
號八所示奧地利製克拉克十九型九ＭＭ制式半自動手槍（含同附
表編號十所示彈匣三個）及同附表編號九所示之美製具瑞塔九二
ＦＳ型九ＭＭ制式半自動手槍（含同附表編號十所示彈匣三個）
各一支、如附表所示尖刀一支（非槍砲彈藥刀械管制條例管制
之刀械），林○○持如附表壹編號一、三所示半自動手槍各一支
（含同附表編號四所示彈匣一個），高○○持同附表編號二德製
半自動手槍一支（配用同附表編號四所示彈匣六個）、編號十一
所示美製半自動手槍一支（含編號十二所示彈匣一個），騎行機
車至蔡○○住處地下室躲藏，待蔡某於同日上午十一時許至該地
下室，打開車號○○－○○○○號自用小客車車門時，上訴人等
三人一齊湧出，叫蔡○○之外號「○○」，由林○○、高○○各
持手槍一支押蔡某坐上該車右後座，上訴人坐左後座，林○○坐
右後側坐位，高○○駕駛該車往同市○○○○街方向，林○○即
恫稱，有人出資一千萬元要蔡某之命，並勒贖現款，表示至少五
百萬元，車抵該街○○○，由蔡○○打公共電話予其會計李○○
，上訴人等在旁監視，蔡某告知李女至華信商業銀行三重分行在
其○○○－○○○－○○○○○○○－○帳號內提款現金五百萬
元，領取後再以呼叫器聯絡，上訴人等三人又押蔡某往新莊垃圾
場等候，並向蔡某嚇稱不可報警，李○○於當日下午一時零四分
許，領得該款後以呼叫器聯絡蔡○○，上訴人等強押蔡某打電話
聯絡，於當日下午三時許，再回蔡某住處地下室，由其下車至樓
梯口，向李○○拿取該五百萬元現款，交予上訴人三人，因而獲
釋。上訴人三人乃騎乘機車至台北縣二重新莊疏洪道附近，朋分
贓款，各得一百六十六萬餘元後，分處藏匿。林○○以所得贓款
，購買如附表貳編號一所示○○○－○○○號機車一輛，高○○
以所得贓款購買同附表編號二所示○○○－○○○號、編號三所
示○○○－○○○號機車各一輛，上訴人則用以購買同附表編號
五所示○○－○○○○號五千西西黑色自用小客車一輛，並將贓
款五十九萬五千元交予游○○（另案審理），向嘉義縣○○鄉○
○村○○○○○○○○號○○○○股份有限公司，購得如附表四
所示○○○○○○○內靈骨盒位七個，另林○○、高○○將其中
二十五萬元交予黃○○（另案偵辦）為二人購買雜物，並經花用
完盡，交付五十萬元予黃○○轉交他人作為偷渡費用而花盡，嗣
林、高二人於八十六年八月十九日同贓款中之三十萬元，林○
○另一千一百元，在台北市五常街與警發生槍戰時，掉落三十
萬元，林某自戕，在身上被起獲一千一百元，其餘贓款則均用盡
。上訴人與林○○、高○○於所得贓款花用將盡後，認以擄人勒
贖取款容易且金額龐大，乃復行起意，重施故技，前往台北市○
○地區尋找目標，於八十六年八月初，在同區○○○路○巷○○
號地下室，覓得陳○○為對象，於同年月八日上午，三人同持對
蔡○○作案用手槍（含彈匣）各二支，上訴人另持尖刀一支（未
扣案），高○○加持附表一編號五所示奧地利克拉克十七型九Ｍ
Ｍ制式自動手槍（含編號七所示彈匣二個）、同附表編號六所示
之美制具瑞塔九二ＦＳ型九ＭＭ半自動手槍（含編號七所示彈匣
一個），往該地下室停車場躲藏，於同日上午九時許，陳○○開
啟其○○－○○○○號自用小客車車門坐進駕駛座欲關上車門時
，高○○以左手擋住車門，上訴人持尖刀押住陳某，掙扎中並劃
傷其右手虎口（未告訴），林○○由後座上車，摀住陳某嘴巴，
三人合力將其推至後座，以手銬一副（未扣案）將其雙手反拷背
後，並拿出前開同附表編號一、三手槍中之一支讓其撫摸，告知
勒贖之意，詢其家庭狀況，旋駕該車押陳○○至台北市○○路○
○○巷○○○號空屋旁草地，要求贖款三千萬元，並將該車貼上
黑色反光玻璃紙，林○○拿出二支手槍，嚇令不許動，上訴人檢
查其皮包，陳○○答應提款一、二十萬元交付，遭高○○毆打（
未告訴），林○○要其睜眼看清楚，陳某認出係其等三人，經商
討答應交付五百萬元贖款，即聯絡友人楊○○籌款，並協議由陳
○○令其公司經理陳○○領出公司週轉金三百萬元，即由陳某聯
絡公司會計張○○開好面額各一百五十萬元之支票二張，請陳○
○取至台北縣○○市○○道與○○路口會面，上訴人等將陳○○
腰際綁上疑似爆裂物方型鐵盒（未扣案無法證明有殺傷力），以
防逃跑，於當日下午一時三十分許，高○○在陳某身後三至五公
尺處，林○○保持約二十公尺左右監視，由陳○○將支票印鑑交
予陳○○，交待至彰化銀行三重分行及華僑商業銀行三重分行分
別提領一百五十萬元後，再以呼叫器聯絡，迨至下午一時五十分
許，楊○○電話告知調得一百萬元，陳某並請將款入華僑銀行
三重分行，上訴人等仍押陳○○到處等候，下午三時五分許，陳
○○以呼叫器聯絡陳○○，告知四百萬元已提領，原約定在華僑
商業銀行三重分行門口交款，後改該分行大樓旁車庫門口交款，
由陳某下車，高○○在其後三至五公尺處，林○○則距約十公尺
許監視，由陳○○將四百萬元交陳○○回車上，將款交付上訴
人等，車抵前述○○路空屋旁草地，將陳某身上所綁鐵盒卸下，
另以強暴方式，脫下陳某內外褲，以康貝特空瓶插入其肛門，予
以拍照（此部分判刑確定），反綁其手腳，丟置該處，上訴人等
則騎機車離去，陳某掙脫後報警。後贖款上訴人分得一百萬元，
高○○、林○○各分得一百五十萬元，事後上訴人又償還欠高○
○之債款，林、高兩人於八十六年八月十九日在台北市五常街與
警發生槍戰時，掉落三百萬元（已發還陳○○），同年十一月十
七日高○○自裁身亡，在其身上扣得如附表五編號四所示贖款七
百五十元。在所騎機車內扣得同附表編號五所示贖款六萬二千元
、編號六所示六萬七千元，同年十一月十九日上訴人投案後，在
台北市○○○道○段○○○巷○○○○○○○○○號七所示十萬
七千元、編號八所示三百十八元（以上均係勒贖陳○○之款），
共計二十三萬七千零六十八元，上訴人另以贖款購買如附表二編
號四所示機車一輛，其餘贓款則花用完盡各等情。係以上開事實
，迭經上訴人在警訊及偵審中自白不諱，核與被害人張○○、蔡
○○、陳○○指訴情節相符，強劫強姦部分並有現場照片六幀、
張女受傷照片、驗傷診斷書，及採得其下體所留精液與上訴人血
液ＤＮＡ比對相符之鑑驗書可證，擄人勒贖部分復有上訴人與林
○○、高○○所持手槍扣案為憑，及鑑定此等確屬制式槍枝，具
殺傷力之各鑑驗書足參，蔡○○確著會計李○○至華信商業銀行
三重分行提領現金五百萬元，亦有存摺影本、銀行取款憑條一紙
可稽，陳○○所有○○－○○○○號自用小客車上並採得上訴人
等之指紋，其提款情形，亦有彰化商業銀行支票存款往來對帳單
一紙、華僑商業銀行兌帳單二紙為證，及五常街警匪槍戰後，掉
落贖金三百萬元經陳○○領回，所具贓物領據一紙可佐，檢察官
並勘驗陳某被擄停車場及被拘禁之現場，制有勘驗筆錄可參，為
其認定各該犯行所憑之證據，因認上訴人右揭犯行，至堪認定。
而以其強劫、強姦張○○部分，係犯懲治盜匪條例第二條第一項
第八款之強劫而強姦罪，公訴意旨認係強劫罪及強姦罪之牽連犯
，尚有未洽，允宜變更起訴法條，至傷害張女部分因未據告訴，
自不另為不受理之諭知，上訴人有如事實欄之前科，經執行有期
徒刑完畢，五年內又犯本罪，為累犯，惟因法定本刑唯一死刑，
不得加重其刑。至對蔡○○、陳○○部分，則均犯同條例第二條
第一項第九款之擄人勒贖罪，上訴人與林○○、高○○有犯意聯
絡及行為分擔，為共同正犯，其持有槍彈部分，行為在先，已經
第一審判決判刑確定，另行起意犯本罪，自無牽連犯關係可言（
對陳○○強制罪部分，亦判刑確定），上訴人應論為累犯，如前
所述。因而維持第一審（對被害人張○○部分）審酌上訴人為逞
一己之淫慾，劫財劫色，手段殘暴、人神共憤，無再矯治可能，
應永絕於社會，依懲治盜匪條例第二條第一項第八款、第八條，
刑法第四十七條、第三十七條第一項，判處上訴人死刑，宣告褫
奪公權終身，盜匪所得二萬二千元，業已花用完盡（一審卷(一)第
三○三頁反面），勿庸為發還被害人之諭知之判決，駁回此部分
上訴人在第二審之上訴。並維持第一審（對被害人蔡○○部分）
審酌上訴人犯下撕票重典，通緝中為籌措逃亡費用，再犯本罪，
惡性重大，目無法紀，泯滅人性，已無矯治可能，依懲治盜匪條
例第二條第一項第九款、第七條、第八條，刑法第二十八條、第
四十七條、第三十七條第一項、第三十八條第一項第一款、第二
款規定，量處上訴人死刑，褫奪公權終身，附表一編號一、二、
三、八、九、十一所示手槍（均含彈匣），係違禁物，附表三所
示尖刀，係上訴人所有供犯罪所用之物，均宣告沒收，附表五編
號二、三所示盜匪所得三十萬元、一千一百元，諭知發還被害人
蔡○○，附表二編號一、二、三、五所示機車、小客車，附表四
所示靈骨盒位七個，均係盜匪所得財物變更之財產利益，經上訴
人供明，均應抵償被害人蔡○○，其餘所得均已花盡費失，不另
諭知發還之判決，駁回此部分上訴人在第二審之上訴。又維持第
一審（對被害人陳○○部分）審酌上訴人通緝中一而再，再而三
持槍擄人勒贖鉅款，已達無惡不作程度，得款後又對被害人凌虐
，亦無矯治可能，同上所援引法條（刑法第三十八條第一項第二
款除外），亦處上訴人死刑，褫奪公權終身，附表一編號一、二
、三、五、六、八、九、十一所示手槍（含彈匣），為違禁物，
依法宣告沒收，附表五編號四、五、六、七、八所示現金共二十
三萬七千零六十八元，係盜匪所得，應發還被害人陳○○，附表
二編號四所示機車一輛，係盜匪所得財物變得之利益，應抵償陳
○○，另現金三百萬元業經陳某領回，其餘所得已花用費失，均
勿庸發還之判決，駁回上訴人在第二審之上訴。經核原判決此三
部分，認事用法，均無不合，原審依職權送上訴，視為上訴人提
起上訴，並無理由，應予駁回。
據上論斷，應依刑事訴訟法第三百九十六條第一項、第三百九十
七條、第三百九十八條第一款、第四百零一條，刑法第二十八條
、第二百七十一條第二項、第一項、第一百七十三條第三項、第
一項、第五十五條、第四十七條、第三十七條第一項，判決如主
文。
中   華   民   國  八十七  年   十二    月   二十四   日
                              最高法院刑事第八庭
                                  審判長法官  謝  家  鶴
                                        法官  羅  一  宇
                                        法官  花  滿  堂
                                        法官  陳  世  淙
                                        法官  洪  佳  濱
      右正本證明與原本無異
                                              書  記  官
中   華   民   國  八十七  年   十二    月   二十九   日

                                                      Ｔ